【裁判字號】    90,易,186
【裁判日期】    900321
【裁判案由】    違反毒品危害防制條例
【裁判全文】
臺灣雲林地方法院刑事判決                            九十年度易字第一八六號
    公 訴 人  臺灣雲林地方法院檢察署檢察官
    被    告  甲○○
右列被告因違反毒品危害防制條例案件，經檢察官提起公訴（八十九年度毒偵字第一
九四０號），本院判決如左：
    主  文
甲○○施用第二級毒品，處有期徒刑壹年。
    事  實
一、甲○○前曾先後二次因施用毒品案件，經觀察勒戒後，均無繼續施用之傾向，而
    由臺灣雲林地方法院檢察署檢察官先後於民國（下同）八十八年一月八日及八十
    八年一月二十九日，分別以八十八年度偵字第一００號及八十八年度偵字第五五
    一號不起訴處分確定。詎仍不思悔改，又於八十九年十月二十六日十二時前四日
    內某時，在某不詳地點施用第二級毒品安非他命一次。嗣經桃園縣警察局八德分
    局警員於八十九年十月二十五日十七時四十分許，依法搜索桃園縣楊梅鎮○○○
    街四十五號一樓章春蘭住處時，在該處客廳沙發椅下查獲安非他命及吸食器等物
    ，並帶同甲○○返回警局採尿送驗結果，檢出甲基安非他命陽性反應，而查知上
    情。
二、案經桃園縣警察局八德分局報請臺灣桃園地方法院檢察署檢察官呈請臺灣高等法
    院檢察署檢察長核轉臺灣雲林地方法院檢察署檢察官偵查起訴。
    理  由
一、訊據被告甲○○對於右揭時地前往友人章春蘭上開住處與章春蘭等人打麻時，為
    警查獲等情，固直承無隱，惟矢口否認曾經施用第二級毒品安非他命，辯稱：自
    經觀察、勒戒完畢後，就已經徹底悔改，未再吸食安非他命；章春蘭等人有吸安
    非他命，但我絕對沒有吸食云云。經查，被告於八十九年十月二十六日十二時許
    在桃園縣警察局八德分局所採集之尿液，經送桃園縣衛生局初驗，再送法務部調
    查局以螢光偏極免疫分析法篩檢及氣象層析質譜儀分析法複驗結果，確呈甲基安
    非他命陽性反應，有桃園縣衛生局不法藥物尿液檢定書及法務部調查局（九０）
    陸（一）字第九０００三四一０號檢驗通知書各一紙在卷可稽。若非被告於採尿
    前四日內曾經施用安非他命，其尿液中要無可能檢出甲基安非他命成分（按第二
    級毒品安非他命通常會於施用後九十六小時內，經過人體正常代謝過程而轉換成
    甲基安非他命成分，並透過尿液排出體外。）。且被告前於警訊時已明確供稱未
    曾見到章春蘭等在場之人有吸食安非他命之行為等語（參照卷附警訊筆錄），乃
    於本院審理時改口辯稱章春蘭等人有吸食安非他命云云，其前後供述反覆不一，
    難以採信。此外，被告前曾先後二次因施用毒品案件，經觀察勒戒後，均無繼續
    施用之傾向，而由臺灣雲林地方法院檢察署檢察官先後於八十八年一月八日及八
    十八年一月二十九日，分別以八十八年度偵字第一００號及八十八年度偵字第五
    五一號不起訴處分確定，有上開不起訴處分書二件在卷可憑。事證明確，被告三
    犯施用毒品罪之事實，堪以認定。
二、核被告所為，係犯毒品危害防制條例第十條第二項之罪。其施用第二級毒品安非
    他命前後非法持有第二級毒品安非他命之低度行為，應為施用第二級毒品安非他
    命之高度行為所吸收，不另論罪。爰審酌被告前經二次觀察勒戒，施以矯正治療
    後，又再次觸犯本件施用第二級毒品罪，足見其毒癮已深、積習難改，且其素行
    不佳（被告曾因觸犯販賣第二級毒品罪經判處有期徒刑七年六月確定，參照卷附
    臺灣高等法院被告全國前案紀錄表），及其犯後之態度等一切情狀，量處如主文
    所示之刑，以示懲儆。
據上論斷，應依刑事訴訟法第二百九十九條第一項前段，毒品危害防制條例第十條第
二項，判決如主文。
本案經檢察官黃裕峰到庭執行職務
中      華      民      國      九十    年      三      月    二十一    日
                                            臺灣雲林地方法院刑事第一庭
                                                法  官  杭  起  鶴
右正本證明與原本無異。
如不服本判決，應於判決送達後十日內向本院提出上訴狀( 應附繕本 )。
                                                書記官  鄭  國  銘
中      華      民      國      九十    年      三      月    二十一    日
毒品危害防制條例第十條第二項
施用第二級毒品者，處三年以下有期徒刑。


司法院資訊處製作；財團法人民間司法改革基金會備份。
